【裁判字號】    98,台上,5019
【裁判日期】    980903
【裁判案由】    偽造文書
【裁判全文】
最高法院刑事判決            九十八年度台上字第五０一九號
上  訴  人  甲○○
                    5樓
上列上訴人因偽造文書案件，不服台灣高等法院中華民國九十八
年六月十八日第二審判決（九十八年度上訴字第二四二九號，起
訴案號：台灣基隆地方法院檢察署九十七年度偵字第三０二三號
），提起上訴，本院判決如下：
    主  文
上訴駁回。
    理  由
按刑事訴訟法第三百七十七條規定，上訴於第三審法院，非以判
決違背法令為理由，不得為之。是提起第三審上訴，應以原判決
違背法令為理由，係屬法定要件。如果上訴理由書狀並未依據卷
內訴訟資料，具體指摘原判決不適用何種法則或如何適用不當，
或所指摘原判決違法情事，顯與法律規定得為第三審上訴理由之
違法情形，不相適合時，均應認其上訴為違背法律上之程式，予
以駁回。又不服地方法院之第一審判決而上訴者，應以上訴書狀
敘述具體理由，向管轄第二審之高等法院為之；上訴書狀未敘述
上訴理由者，應於上訴期間屆滿後二十日內補提理由書於原審法
院，逾期未補提者，原審法院應定期間先命補正，刑事訴訟法第
三百六十一條定有明文。第二審法院認為上訴書狀未敘述理由或
有刑事訴訟法第三百六十二條前段之情形者，應以判決駁回之，
同法第三百六十七條前段亦有規定。本件上訴人甲○○不服第一
審判決論處行使偽造私文書罪刑，提起第二審上訴，惟上訴書狀
並未敘述上訴理由，經第一審於民國九十八年五月十四日以基院
慧刑仁九十七訴一二一八字第０七七四三號通知書命其於收受該
通知書後五日內補正之。該通知書於九十八年五月二十日送達上
訴人之住所地時，因未獲會晤上訴人本人，亦無受領文書之同居
人或受僱人，送達人乃依法寄存送達地所屬台北縣政府警察局汐
止分局汐止派出所，並製作送達通知書兩份，一份黏貼在上訴人
住所門首，另一份則置送達處所信箱，以為送達，有該通知書及
送達證書在卷可憑（見第二審卷第十、十一頁）。上訴人逾期仍
未補正，原審因認其上訴違背法律上之程式，依刑事訴訟法第三
百六十七條前段、第三百七十二條規定，不經言詞辯論，逕行判
決駁回其在第二審之上訴，已敘明所憑之理由。從形式上觀察，
原判決並無違背法令之情形。上訴意旨對於原判決從程序上駁回
其在第二審之上訴，並未表明有何違背法令情事，徒就第一審判
決之實體上採證認事而為指摘，顯不足據以辨認原判決已具備違
背法令之形式要件。本件上訴違背法律上之程式，應予駁回。
據上論結，應依刑事訴訟法第三百九十五條前段，判決如主文。
中    華    民    國  九十八  年    九    月    三    日
                      最高法院刑事第十庭
                          審判長法官  花  滿  堂
                                法官  黃  正  興
                                法官  陳  東  誥
                                法官  林  錦  芳
                                法官  洪  昌  宏
      本件正本證明與原本無異
                                      書  記  官
中    華    民    國  九十八  年    九    月    七    日
                                                Ａ


司法院資訊處製作；財團法人民間司法改革基金會備份。
